臺灣臺北地方法院刑事判決　　　　　　　 95年度易字第882號
公　訴　人　臺灣臺北地方法院檢察署檢察官
被　　　告　丙○○
上列被告因賭博案件，經檢察官提起公訴（95年度偵字第5219號
），本院判決如下：
    主    文
丙○○意圖營利，供給賭博場所，處有期徒刑貳月，如易科罰金
，以銀元佰元即新臺幣玖佰元折算壹日。扣案如附表所示之物
均沒收。
    事    實
一、丙○○意圖營利，於民國九十五年二月二十日下午九時許，
    提供其所承租門牌號碼臺北市○○區○○路二段六六號五樓
    房屋予丁○○（起訴書誤載為鄭志強）、甲○○、乙○○、
    陳淑芳賭博財物。其賭博方式為每局四圈，每底新臺幣（本
    段下同）六百元，每臺一百元，丙○○每局抽頭八百元，自
    摸胡牌者交付抽頭金二百元，抽滿八百元為止，而以此牟利
    。嗣於同年月二十一日凌晨二時三十分許，為警在上址查獲
    ，並扣得賭資二萬一千三百元（已為警依社會秩序維護法沒
    入）、抽頭金六百元、麻將一副。
二、案經臺北市政府警察局文山第一分局報告臺灣臺北地方法院
    檢察署檢察官偵查起訴。
    理    由
壹、程序方面：
一、被告丙○○一度辯稱其警詢筆錄是警察用騙的，警察講的很
    好聽，說寫一寫就沒有事云云（本院卷第14頁參照），但於
    審理期日已不爭執其證據能力（本院卷第四○、四二頁參照
    ），得作為證據，先予敘明。
二、被告對於公訴人提出之其他證據資料，始終均不爭執其證據
    能力，本院審酌該等言詞供述及書面做成時之狀況，並無不
    宜作為證據之情事，依刑事訴訟法第一百五十九條之五第二
    項，得作為證據。
貳、實體方面：
一、訊據被告對於上開犯罪事實坦承不諱（本院卷第四○頁參照
    ），核與證人即賭客丁○○、甲○○、乙○○、陳淑芳證述
    情節相符（偵查卷第八至一九頁參照），並有房屋租賃契約
    書影本在卷可稽（偵查卷第四六至五一頁參照），又有扣案
    如附表所示之物可考，足以擔保被告前開任意性自白與事實
    相符，事證明確，應予論處。
二、核被告所為，係犯刑法第二百六十八條前段之意圖營利供給
    賭博場所罪。而被告行為後，刑法業於九十四年二月二日修
    正公布部分條文，並自九十五年七月一日施行。依修正後刑
    法第二條第一項規定：「行為後法律有變更者，適用行為時
    之法律。但行為後之法律有利於行為人者，適用最有利於行
    為人之法律。」，此條規定與刑法第一條罪刑法定主義契合
    ，係規範行為後法律變更所生新舊法律比較適用之準據，是
    刑法第二條本身雖經修正，尚無比較新舊法之問題，應一律
    適用裁判時之現行刑法第二條，以決定適用之刑罰法律，合
    先敘明。又本次修正涵蓋之範圍甚廣，故比較新舊法時，應
    就罪刑有關之共犯、牽連犯、連續犯、有無累犯加重、自首
    減輕暨其他法定加減原因與加減例等一切情形，綜其全部罪
    刑之結果而為比較。復有最高法院九十五年五月二十三日九
    十五年第八次刑庭會議決議可資參照。查被告行為後，刑法
    第三十三條第五款，由「主刑之種類如左：．．．五、罰金
    ：一（銀元）元以上。」，修正為：「主刑之種類如下：．
    ．．五、罰金，新臺幣一千元以上，以百元計算之」。亦即
    刑法第二百六十八條前段意圖營利供給賭博場所罪之罰金刑
    部分，修正前最低可處罰金新臺幣三元，修正後則為新臺幣
    一千元，以被告行為時關於罰金刑量刑之規定對其較為有利
    。自應依現行刑法第二條第一項前段規定，適用有利於被告
    之修正前規定以為論處。至於沒收，係屬從刑（刑法第三十
    四條參照），需依主刑所適用之法律即修正前刑法第三十八
    條規定宣告之。
三、爰審酌被告犯罪之動機、目的、賭博之方式、場所之大小、
    營利所得、犯罪後態度尚可等一切情狀，量處如主文所示之
    刑。而被告行為時之刑法第四十一條第一項前段規定：「犯
    最重本刑為五年以下有期徒刑以下之刑之罪，而受六個月以
    下有期徒刑或拘役之宣告，因身體、教育、職業、家庭之關
    係或其他正當事由，執行顯有困難者，得以（銀元）一元以
    上三元以下折算一日，易科罰金。」。又依被告行為時所應
    適用之九十五年五月十七日修正前罰金罰鍰提高標準條例第
    二條規定（現已刪除），就易科罰金折算標準應照原定數額
    提高一百倍折算，是本件被告行為時之易科罰金折算標準，
    配合現行法規所定貨幣單位折算新臺幣條例第二條規定，應
    以銀元一百元至三百元即新臺幣三百元至九百元折算一日。
    惟被告行為後新法第四十一條第一項前段修正為：「犯最重
    本刑為五年以下有期徒刑以下之刑之罪，而受六個月以下有
    期徒刑或拘役之宣告者，得以新臺幣一千元、二千元或三千
    元折算一日，易科罰金。」，最少應以新臺幣一千元折算一
    日。參酌九十五年十二月十三日至同年月十五日臺灣高等法
    院及其所屬法院刑事法律座談會研討結論，易科罰金折算標
    準可於量刑後再割裂比較適用。經比較，以修正前之易科罰
    金折算標準較有利於被告。是以依此比較後結果諭知易科罰
    金折算標準，以資儆懲。
四、扣案如附表所示之物，編號一為供被告犯本罪所使用之物，
    編號二為被告犯本罪所得之物，且均為被告所有，此據被告
    陳明，爰依九十四年二月二日修正前刑法第三十八條第一項
    第二款、第三款規定沒收。
五、公訴意旨另以：被告另涉刑法第二百六十八條後段之意圖營
    利聚眾賭博罪云云。惟按，「犯罪事實應依證據認定之，無
    證據不得認定其犯罪事實。」刑事訴訟法第一百五十四條第
    二項定有明文。查，訊據被告堅詞否認有何意圖營利聚眾賭
    博之行為，辯稱：當天是甲○○從美國回來，協同他妹妹乙○○和他的結拜弟弟丁○○到我家，而陳淑芳是其女朋友，
    他們都是自己來的，並無聚眾等語。經核，證人丁○○、甲○○、乙○○、陳淑芳均未供稱係由被告邀請聚集而來，公
    訴人亦無提出其他足以證明被告有聚眾事實之積極證據。且
    於本院應依或得依職權調查證據之範圍內，又查無被告有意
    圖營利聚眾賭博之事實。揆諸本段首開說明，自應為被告有
    利之判斷。然公訴人認此部分與前開被告有罪部分具想像競
    合犯之裁判上一罪關係，爰不另為無罪之諭知。
據上論斷，應依刑事訴訟法第二百九十九條第一項前段，刑法第
二條第一項前段、第二百六十八條前段、九十四年二月二日修正
前刑法第四十一條第一項前段、第三十八條第一項第二款、第三
款，刑法施行法第一條之一，九十五年五月十七日修正前罰金罰
鍰提高標準條例第二條，現行法規所定貨幣單位折算新臺幣條例
第二條，判決如主文。
本案經檢察官蕭方舟到庭執行職務。
中　　華　　民　　國　　96　　年　 　1　　月　　31　　日
　　　　　　　　　刑事第十庭審判長法  官
                                  法  官
                                  法　官
附表：
一、麻將一副。
二、抽頭金新臺幣六百元。
以上正本證明與原本無異。
如不服本判決，應於判決送達後十日內，檢具繕本向本院提出上
訴狀上訴於臺灣高等法院。
　　　　　　　　　　　　　　　  　書記官　劉芸珊
中　　華　　民　　國　　96　　年　 　1　　月　　31　　日
附錄本案論罪科刑法條全文：
刑法第二百六十八條
意圖營利，供給賭博場所或聚眾賭博者，處三年以下有期徒刑，
得併科三千元以下罰金。
